最高法院刑事判決　　　　　　　　　　111年度台上字第911號
上　訴　人　陳榮達




上列上訴人因加重詐欺等罪案件，不服臺灣高等法院中華民國11
0年10月28日第二審判決（110年度上訴字第1993號，起訴案號：
臺灣臺北地方檢察署108年度偵字第25511、27203、27666號），
提起上訴，本院判決如下：
    主  文
上訴駁回。
    理  由
一、按刑事訴訟法第377 條規定，上訴於第三審法院，非以判決
    違背法令為理由，不得為之。是提起第三審上訴，應以原判
    決違背法令為理由，係屬法定要件。如果上訴理由書狀並未
    依據卷內訴訟資料，具體指摘原判決不適用何種法則或如何
    適用不當，或所指摘原判決違法情事，顯與法律規定得為第
    三審上訴理由之違法情形，不相適合時，均應認其上訴為違
    背法律上之程式，予以駁回。
二、本件原審審理結果，依憑上訴人陳榮達之自白等證據資料，
    認定上訴人有原判決事實欄及附表乙編號1 所記載之參與犯
    罪組織、一般洗錢及加重詐欺；及附表乙編號2 至11記載之
    一般洗錢及加重詐欺之犯罪事實，因而撤銷第一審關於其附
    表一編號2、9至11部分之科刑判決，改判仍依想像競合犯規
    定，從一重論處上訴人加重詐欺4 罪罪刑；並維持第一審關
    於其附表編號1 、3至8部分，依想像競合犯規定，從一重論
    處上訴人加重詐欺7 罪罪刑及諭知相關沒收之判決，駁回其
    此等部分在第二審之上訴，已詳述調查、取捨證據之結果，
    及認定犯罪事實之心證理由。所為論斷，核無悖於論理法則
    與經驗法則，且有卷內證據資料可資覆按，自不得任意指為
    違法。上訴意旨猶以其乃受騙，並非出於本意而參與詐騙，
    指摘原判決違法云云，並非依據卷證而為指摘，自與法律所
    規定合法之第三審上訴理由，不相適合。
三、量刑輕重係屬事實審法院得依職權自由裁量之事項，倘未逾
    越法律所規定之範圍，又未違背罪刑相當原則，即不得任意
    指摘為違法。原判決以第一審判決附表編號1 、3至8部分審
    酌上訴人參與詐欺集團擔任基層工作，損害被害人財產法益
    ，賠償部分被害人損失及犯後坦承之態度，並參酌其犯罪之
    動機、目的、手段、家庭生活、工作情況、智識程度等一切
    情狀，分別量處有期徒刑1 年至1年2月，已屬低度之刑，認
    為相當，而予以維持；原審關於其附表乙編號2、9至11部分
    亦審酌上訴人參與詐欺集團擔任車手，所生犯罪危害，賠償
    被害人損失及犯後坦承之態度，並參酌其犯罪之動機、目的
    、手段、家庭生活、工作情況、智識程度等一切情狀，分別
    量處適度之刑，顯已以行為人之責任為基礎，並斟酌刑法第
    57條各款所列情形而為量刑，既未逾法定刑度，又未濫用自
    由裁量之權限，即不得指為違法。上訴意旨以其已悔過，並
    與被害人和解且賠償損失，而指摘原審量刑不當云云，同非
    適法之第三審上訴理由。本件既應自程序上駁回，則上訴人
    請求本院宣告緩刑，即與法不合，併予敘明。
四、綜上，本件上訴為違背法律上之程式，應予駁回。
據上論結，應依刑事訴訟法第395條前段，判決如主文。
中    華    民    國   111    年    1     月    27    日
                  刑事第三庭審判長法  官  徐  昌  錦  
                                  法  官  林  恆  吉  
                                  法  官  林  海  祥  
                                  法  官  江  翠  萍  
                                  法  官  周  政  達  
本件正本證明與原本無異
                                  書記官
中    華    民    國   111    年    2     月    9     日